【裁判字號】    99,抗,93
【裁判日期】    990624
【裁判案由】    拍賣抵押物
【裁判全文】
臺灣桃園地方法院民事裁定                99年度抗字第93號
抗  告  人  甲○○
上列抗告人因與相對人國泰世華商業銀行股份有限公司間拍賣抵
押物事件，對於民國99年4 月16日本院簡易庭99年度司拍字第27
6 號裁定提起抗告，本院裁定如下：
    主  文
抗告駁回。
抗告程序費用新臺幣壹仟元由抗告人負擔。
    理  由
一、按抵押權人於債權已屆清償期而未受清償者，得聲請法院拍
    賣抵押物，就其賣得價金而受清償，民法第873 條定有明文
    。而抵押權人為此項聲請，請為准予拍賣抵押物之裁定，係
    屬非訟事件，祗須其抵押權已依法登記，並債權已屆清償期
    而未受清償，法院即應為准許拍賣抵押物之裁定，此法院所
    為准許拍賣抵押物之裁定，無確定實體法上之法律關係存否
    之性質，於債權及抵押權之存否，亦無既判力，最高法院58
    年度台抗字第524 號著有判例可稽。是對於此項法律關係有
    爭執者，應由有爭執之人，另循民事訴訟程序，以資解決，
    同院51年度台抗字第269 號判例亦足參照。
二、本件相對人主張：伊原名「世華聯合商業銀行股份有限公司
    」，於民國92年10月27日與「國泰商業銀行股份有限公司」
    合併，伊為存續銀行並更名為「國泰世華商業銀行股份有限
    公司」。抗告人前於85年2 月13日以原裁定附表所示之不動
    產作為向伊所負借款之擔保，並設定新臺幣（下同）261 萬
    6,000 元之本金最高限額抵押權，且經依法登記，又所擔保
    之債權屆期未獲清償，尚欠96萬7,610 元未清償，為此聲請
    准予拍賣抵押物等語，有相對人提出之土地及建物登記第二
    類謄本、他項權利證明書、抵押權設定契約書、借據暨授信
    約定書、財政部函等可證，原審據以准許相對人拍賣抵押物
    之聲請，即無不當。本件抗告意旨雖略以：其固有提供上開
    不動產予相對人設定抵押權，並簽發本票予相對人，惟其與
    相對人間尚有其他糾葛，依法與拍賣抵押物之要件尚有未合
    ，原裁定准予相對人拍賣抵押物，顯非合法，為此提出抗告
    ，並聲明：(一)原裁定廢棄。(二)相對人之聲請應駁回等語。惟
    查，抗告人上開所述縱然屬實，兩造間債權、債務尚有其他
    糾葛，亦屬於實體事項，依首開說明，並非本件非訟程序得
    審酌者，抗告人應就爭執事項，另行起訴，以求解決。從而
    ，本件抗告，為無理由，應予駁回。
三、據上論結，本件抗告為無理由，依非訟事件法第46條、第21
    條第2 項、第24條第1 項，民事訴訟法第495 條之1 第1 項
    、第449 條第1 項、第78條，裁定如主文。
中    華    民    國    99    年    6     月    24    日
                民事第一庭  審判長法  官  郭琇玲
                                  法  官  吳爭奇
                                  法  官  范明達
正本係照原本作成。
不得再抗告。
中    華    民    國    99    年    6     月    25    日
                                  書記官  李心怡

司法院資訊處製作；財團法人民間司法改革基金會備份。
